Inventaris van het archief van de Commissie ter bestudering van het beroep van analisten en overig assisterend laboratoriumpersoneel, 1959-1994
Nationaal Archief, Den Haag
Ministerie van Onderwijs, Cultuur en Wetenschappen: Commissie ter bestudering van het beroep van analisten en overig assisterend laboratoriumpersoneel
OCW / laboatoriumpersoneel
1959-1994
5313
1.10 meter; 19 inventarisnummers.
Normale geschreven, getypte en gedrukte documenten, geen bijzondere handschriften.
Nationaal Archief, Den Haag
Ministerie van Onderwijs, Cultuur en Wetenschappen / Commissie ter bestudering van het beroep van analisten en overig assisterend laboratoriumpersoneel
Het archief bevat grotendeels vergaderstukken afkomstig van de Commissie.
Archiefvorming
Geschiedenis van de archiefvormer
De historische achtergronden en ontwikkelingen van de Commissie ter bestudering van het beroep van analisten en overig assisterend laboratoriumpersoneel zijn uitgebreid beschreven in de volgende publicatie:
Hoger Beroepsonderwijs. Een institutioneel onderzoek naar het handelen van nationale overheidsorganen op het beleidsterrein hoger onderwijs, (1945)1968-1998 (samenstelling: drs. Ch.M. Zeegers; ISBN 90-74442-66-8), 's-Gravenhage 1999. RIO-nr. 62.
Geschiedenis van het archiefbeheer
De verwerving van het archief
Het archief is krachtens bepalingen van de Archiefwet overgebracht.
Inhoud en structuur van het archief
2.14
Selectie en vernietiging
Voor deze actor was geen handeling opgenomen in het rapport institutioneel onderzoek. (RIO-nr. 62): Hoger Beroepsonderwijs, een institutioneel onderzoek naar het handelen van nationale overheidsorganen op het beleidsterrein Hoger Onderwijs, (1945) 1968 - 1998 ('s-Gravenhage, 1999). Dit geldt ook voor de op dit rapport gebaseerde selectielijst voor de neerslag van de handelingen van de van Onderwijs, Cultuur en Wetenschappen op het beleidsterrein Hoger Beroepsonderwijs over de periode 1968 - 1998, kenmerk 20 juni 2000/R&B/OSTA/2000/1084, Stcrt. 24 juli 2000, nr. 140 / pag. 14.
Daarom is voor deze actor de volgende handeling geformuleerd: Het adviseren aan de minster van Onderwijs over (de verspreiding van) de opleidingen van laboratoriumpersoneel, (1968 - ....). Deze handeling is in een overleg met de zorgdrager het Ministerie van Onderwijs, Cultuur en Wetenschap, Nationaal Archief en de CAS in concept opgesteld. Vervolgens is hieraan de waardering Bewaren toegekend. In deze toegang is de neerslag van deze archiefvormer opgenomen onder het handelingnummer 398.
Ordening van het archief
Dit archief vallend onder het beleidsterrein 'Hoger Onderwijs' is naar handeling. Per handeling zijn de beschrijvingenvan de stukken vermeld. Een handeling wordt verricht door een actor ter uitvoering van een taak, of op grond van een wettelijke bevoegdheid. Een actor is een overheidsinstelling die bevoegd is zelfstandig op te treden (bijvoorbeeld een minister) binnen het beleidsterrein. Op een beleidsterrein treden meerdere actoren handelend op.
Aanwijzingen voor de gebruiker
Openbaarheidsbeperkingen
Volledig openbaar.
Materiële beperkingen
Andere toegang
Het archief was aanvankelijk beschreven in de Institutionele Toegang: 5.062.5313: Institutionele Toegang op de gegevensbestanden m.b.t. het beleidsterrein Hoger Beroepsonderwijs over de periode 1959-1994.
Aanvraaginstructie
Openbare archiefstukken kunnen online worden aangevraagd en gereserveerd. U kunt dit ook via de terminals in de studiezaal van het Nationaal Archief doen. Om te kunnen reserveren dient u de volgende stappen te volgen:
U maakt een profiel aan op www.gahetna.nl, en logt vervolgens in
Via de archiefinventaris (alleen de beschrijvingen met rode nummers) selecteert u het gewenste archiefstuk door op de knop 'Reserveren' te klikken
In het volgende scherm geeft u aan op welke dag u het archiefstuk wilt inzien
Indien u zich bevindt in de studiezaal en een tafelnummer heeft ontvangen kunt u dit nummer vermelden. Als u geen tafelnummer heeft kunt u tafelnummer 777 laten staan
Vervolgens bevestigt u uw reservering door deze te versturen.
Verwant materiaal
Beschikbaarheid van kopieën
Beschrijving van de series en archiefbestanddelen
- Hoger beroepsonderwijs 1968-1998, 062
  - Het adviseren aan de minister van Onderwijs over (de verspreiding van) de opleidingen van laboratoriumpersoneel. 1968-, 398
    Actor: Commissie ter bestudering van het beroep van analisten en overig assisterend laboratoriumpersoneel
    Opm.: Op basis van regelgeving heeft deze commissie de volgende taken ontvangen:
    1. Zich beraden over de verschillende richtingen in de opleiding voor analist en overig assisterend laboratoriumpersoneel en in direct verband daarmede over de inhoud en de meest wenselijke vorm van de opleiding, van de examinering en diplomering.
    2. Te adviseren omtrent de behoefte aan en de verspreiding van de opleidingen.
    3. Jaarlijks verslag uitbrengen over de voortgang van de werkzaamheden.
    - Algemeen., 1970-1985; 17-21
      - 1970 - 1975 1970-1975, 17; pak
      - 1976-I 1976, 18; pak
      - 1976-II 1976, 19; pak
      - 1976-III - 1977 1976-1977, 20; pak
      - 1984 - 1985 1984-1985, 21; pak
    - Vergaderingen., 1966-1986; 1-13
      - 001e - 018e vergadering, 1966-1971, 1; pak
        Met instellingsbeschikking en samenstelling
      - 019e - 047e vergadering, 1972-1977, 2; pak
      - 048e - 055e vergadering, 1977-1979, 3; pak
      - 056e - 058e vergadering, 1979, 4; pak
      - 059e - 062e vergadering, 1980, 5; pak
      - 063e - 069e vergadering, 1980-1981, 6; pak
      - 070e - 076e vergadering, 1981-1982, 7; pak
      - 077e - 082e vergadering, 1982-1983, 8; pak
      - 083e - 087e vergadering, 1983, 9; pak
      - 088e - 091e vergadering, 1983-1984, 10; pak
      - 092e - 095e vergadering, 1984-1985, 11; pak
      - 096e - 099e vergadering, 1985-1986, 12; pak
      - 100e - 101e vergadering, 1986, 13
    - Wijziging examenbesluit., 1971-1974; 15; pak